# 请问陈版，分公司能有资本公积吗？

提问人：zhangyating 时间：2013-12-25 09:52:38
现有一家城投公司，下设一个分公司，一个子公司，现分公司将其固定资产（办公设备，账面价值 10 万以下）无偿转让给子公司，会计处理是这样吗？
分公司（省略固定资产清理）： 借：资本公积 累计折旧 贷：固定资产
子公司： 借：固定资产 贷：资本公积 累计折旧
因分公司需单独出具审计报告，这样一来，分公司账上就会出现资本公积且是负数，这样可以吗？

回答人：chenyiwei
会计上的“资本公积”科目设置的依据是《公司法》的相关规定，因此对于非法人的分公司，不应存在“资本公积”的概念。像你所说的情况，完全可以通过“拨付所属资金／上级拨入资金”这一对科目进行核算的。 但在实务中，由于一些分公司具有投资功能，可能会有一些可供出售金融资产投资，其公允价值变动所形成的其他综合收益是需要在该分公司账面上反映的，这种情况下的其他综合收益在实务中也有见到设置“资本公积”科目予以反映的，不过这部分资本公积的性质和核算内容已经与“投入资本”无关了。

提问人：zhangyating 时间：2013-12-25 23:00:02
总公司原来拨入款项 500 万给分公司作为启动资金，分公司放入”其他应付款“核算，陈版的意思是现在将“其他应付款”调整到“上级拨入资产”，无偿划拨资产产生的差额记入“上级拨入资产”借方，是吗？

回答人：chenyiwei
也可以。

提问人：zhangyating 时间：2013-12-25 23:17:53
陈版，还有一个问题，假如有一个公司 2012 年审计报告已出， 2013 企业因所得税汇算清缴，补交 2012 年所得税，在 2013 年审计时，是追溯调整 2012 年相关报表项目，还是只调期初未分配利润呢？

回答人：chenyiwei
如果影响金额不大的，调整在 2013 年度损益中；影响金额较大的，就要进一步分析是会计估计变更还是前期差错更正。一般尽量避免承认之前本所审计的以前年度报表中有重大差错。

提问人：zhangyating 时间：2013-12-26 10:30:31
不止是所得税的问题， 2012 年少记一笔收入 62 万（前期差错）， 2012 年净利润 40 万，这样一来，影响应该较大吧，是不是要调整2012 年报表相关项目呢，这样是否定了上年出的审计报告了吧

回答人：chenyiwei
如果前期经本所审计的报表被发现有重大差错的，则此问题的处理就可能不是简单的技术问题，如果影响较大的（如涉及上市公司、IPO公司等），可能需要事务所最高层从总体风险最小化、实现最大限度自我保护的角度综合...